臺灣桃園地方法院刑事判決　　　　　　　 94年度訴字第748 號
公　訴　人　臺灣桃園地方法院檢察署檢察官
被　　　告　丁○○
上列被告因搶奪案件，經檢察官提起公訴（九十四年度偵字第四
九一號），本院判決如下：
    主  文
丁○○無罪。
    理  由
一、本件公訴意旨略以：被告丁○○意圖為自己不法之所有，與
    甲○○（業經本院九十三年度訴字第二一三四號判決確定）
    基於犯意聯絡，於民國九十三年七月十三日上午十時三十分
    許，在桃園縣中壢市○○路與中正路口，二人共乘機車，趁
    丙○○○不及防備之際，由甲○○下手奪取丙○○○手持手
    提包一個（內含現金新臺幣二萬元、翡翠戒指一只、白金翡
    翠項鍊一條、金融卡一張、信用卡六張、身分證、健保卡及
    摩托羅拉牌行動電話一支），得手後加速逃逸，嗣於九十三
    年九月三日凌晨四時三十分許，為警循線查知上情，因認被
    告涉犯刑法第三百二十五條第一項之普通搶奪罪嫌等語。
二、按犯罪事實應依證據認定之，無證據不得推定其犯罪事實，
    刑事訴訟法第一百五十四條定有明文。次按認定不利於被告
    之事實，須依積極證據，苟積極證據不足為不利於被告事實
    之認定時，即應為有利於被告之認定，更不必有何有利之證
    據，又認定犯罪事實所憑之證據，無論其為直接或間接證據
    ，其為訴訟上之證明，在客觀上以達於通常一般之人均不致
    有所懷疑，而得確信被告確曾犯罪之程度，始得據為有罪之
    認定，倘未達此一程度，而有合理懷疑之存在時，即無從為
    有罪之確信（有最高法院三十年度上字第八一六號、七十六
    年度臺上字第四九八六號分別著有判例可資參照）。本件公
    訴人認被告涉犯上開搶奪犯行，無非係以被害人丙○○○於
    警詢時及證人甲○○於警詢、偵查中之證詞為主要論據。然
    訊之被告堅詞否認有何搶奪之犯行，並以：九十三年七月十
    三日早上伊有與甲○○、甲○○友人及甲○○女友見面，甲○○有提議要行搶，但伊不敢，所以伊就載甲○○女友乙○○至其住處，接近中午時，甲○○打電話給伊，約在伊住處
    停車場見面，之後解散等語置辯。
三、本院經查：
  (一)訊之被害人丙○○○於警詢中固稱：其有於九十三年七月十
    三日上午十時三十分許，在中壢市○○路與中正路口遭二名
    身穿淺色衣服騎乘機車之男子搶奪等情，然其除能指認其中
    一人係甲○○外，並未指認被告即為行搶之人（詳見臺灣桃
    園地方法院檢察署九十三年度偵字第一三九二七號卷第十九
    頁），是被害人丙○○○於警詢中之指述，僅足證其確有於
    上開時、地遭搶等情，惟尚不以證明被告有公訴人所指述之
    搶奪之犯行。
  (二)至證人甲○○雖於警詢、偵查中均指述其有與被告在上開時
    、地共同行搶等語，然證人甲○○就究與被告共同行搶幾次
    、行搶地點為何等情，於九十三年九月三日警詢時先稱：伊
    與被告係在中壢市○○路三四八號前共同行搶一婦女，得手
    一萬元；於九十三年九月十四日偵訊時則改稱：伊與被告共
    同行搶二次，一前係在龍東路三四八號前，另一次係在中正
    路與新明路口，前後所述，顯有不同。且證人甲○○嗣於本
    院九十四年七月二十一日審理時先證稱：九十三年七月十三
    日伊係與一位真實姓名年籍不詳綽號「阿平」之成年男子共
    同騎乘機車至中壢市○○路與中正路前行搶，「阿平」並非
    在庭之被告，雖當日有與被告見面，但伊係請被告載其女友
    至被告住處，伊與「阿平」行搶後，再返回被告住處等語明
    確；後又改稱：伊先前於警詢、偵查中所述方屬真實，被告
    確曾與伊共同行搶一次，龍東路那次是與一綽號「阿翔」之
    成年男子所搶，然就如何與被告分工乙節，先稱：是被告開
    車跟在後面，後又改稱：係被告騎車載伊等語，是綜合上情
    以觀，證人甲○○就被告是否有參與前揭搶奪犯行，前後出
    現全然相反之供述，且就證人甲○○數次指認被告有參與搶
    奪犯行部分，所述搶奪次數、方法，前後所述出入亦甚多，
    故自難單以證人甲○○前後矛盾之供述，遽為不利被告之認
    定。
  (三)另證人乙○○即甲○○之女友，雖於本院九十四年八月十五
    日審理時具結證稱：伊與甲○○自九十二年起迄於九十三年
    九月十三日止為男女朋友關係，伊與被告認識，然於九十三
    年七月十三日上午十時，伊應該沒有與被告、甲○○在一起
    ，因為伊通常都是睡到中午才會起床，伊亦未曾至被告住處
    等語明確，與被告前揭所辯明顯不符，然於乏積極證據相佐
    之情況下，自難單以被告所辯非屬實在，即率認被告確有涉
    犯上開搶奪犯行。
四、綜上所述，本件公訴人所舉之證據尚不足以證明被告有搶奪
    之犯行，不能證明被告犯罪，依首揭說明，自應諭知無罪之
    判決。
五、另證人甲○○於本院審理時具結證述後，復自陳所述均屬虛
    偽（詳見本院九十四年七月二十一日審理筆錄），此部分是
    否涉有偽證犯嫌，應由檢察官另行偵查處理，併此敘明。
據上論斷，應依刑事訴訟法第三百零一條第一項，判決如主文。
本案經檢察官廖先志到庭執行職務。
中    華    民    國   九十四   年  八   月  二十九    日
             臺灣桃園地方法院刑事第十庭
                 審判長法  官  江德民
                       法  官  許炎灶
                       法  官  柯姿佐
以上正本證明與原本無異。
如不服本判決，應於判決送達後10日內向本院提出上訴狀（應附
繕本），上訴於臺灣高等法院。
　　　　　　　　　 　　書記官　張淑芬
中    華    民    國   九十四   年  八   月  二十九    日
